【裁判字號】    97,易,611
【裁判日期】    970731
【裁判案由】    竊盜
【裁判全文】
臺灣高雄地方法院刑事判決               97年度易字第611號
公  訴  人  臺灣高雄地方法院檢察署檢察官
被      告  甲○○
上列被告因竊盜案件，經檢察官聲請以簡易判決處刑（97年度偵
字第5122號），本院認不宜以簡易判決處刑（97年度審簡字第94
1號），改依通常程序審理後，判決如下：
    主  文
甲○○犯侵占遺失物罪，處罰金新臺幣壹萬元，如易服勞役，以
新臺幣壹仟元折算壹日。
    事  實
一、甲○○於民國97年1 月5 日上午7 時40分許，在高雄市鹽埕
    區○○○路某加油站附近，拾獲丙○○所有於同日上午7 時
    30分許前之某時，在不詳地點遺失之SONY ERICSSON 廠牌T6
    50i 型號行動電話手機1 支（序號：000000000000000 ，含
    SIM 卡門號：0000000000號），竟意圖為自己不法之所有，
    將上開手機侵占入己，並放入其妻子朱麗君所申請00000000
    00、0000000000號行動電話門號之SIM 卡，連結行動通訊網
    路使用。嗣經警循線查獲，始知上情。
二、案經丙○○訴由高雄市政府警察局鼓山分局報告臺灣高雄地
    方法院檢察署檢察官聲請簡易判決處刑。
    理  由
壹、程序方面
一、按被告以外之人於審判外之陳述，雖不符前四條之規定，而
    經當事人於審判程序同意作為證據，法院審酌該言詞陳述或
    書面陳述作成時之情況，認為適當者，亦得為證據。當事人
    、代理人或辯護人於法院調查證據時，知有第159 條第1 項
    不得為證據之情形，而未於言詞辯論終結前聲明異議，視為
    有前項之同意，刑事訴訟法第159 條之5 定有明文。
二、本件被告、檢察官均對本院所提示證人即告訴人丙○○之警
    、偵訊筆錄、證人即被告妻子朱麗君之警詢筆錄、手機序號
    IMEI：000000000000000 號之照片1 張、手機序號IMEI：00
    0000000000000 號之通聯調閱查詢單、台灣大哥大行動電話
    號碼0000000000號之通聯紀錄調閱單、丙○○所立具之贓物
    認領保管單1 紙、高雄市政府警察局鼓山分局扣押筆錄、扣
    押物品目錄表、手機照片3 張等證據，在本院審判程序表示
    同意作為本案證據（見本院97年度易字第611 號卷第23頁）
    ，是本院審酌該言詞陳述或書面陳述作成時之情況，認為適
    當，自得採為證據，合行敘明。
貳、實體方面
一、上揭事實，業據被告甲○○於本院審理中坦承不諱，核與證
    人丙○○於本院審理時證述上開手機遺失之情節大致相符，
    且經證人朱麗君於警詢中證述明確，並有手機序號IMEI：00
    0000000000000 號之照片1 張、手機序號IMEI：0000000000
    00000 號之通聯調閱查詢單、台灣大哥大行動電話號碼0000
    000000號之通聯紀錄調閱單、丙○○所立具之贓物認領保管
    單1 紙、高雄市政府警察局鼓山分局扣押筆錄、扣押物品目
    錄表、手機照片3 張在卷可佐（見警卷第14至24、26、27頁
    ），足認被告之自白核與事實相符，自可採為認定事實之依
    據，本件事證明確，被告上開侵占遺失物犯行，堪以認定，
    應依法論科。
二、核被告所為，係犯刑法第337 條之侵占遺失物罪。檢察官以
    上開手機係被告在高雄市鼓山區○○○路109 號之鼓山輪渡
    站內所竊取，而認被告涉犯刑法第321 條第1 項第6 款之埠
    頭竊盜罪嫌。惟證人丙○○於本院審理時到庭具結證稱：案
    發當天早上7 點多，伊從旗津坐船到鼓山，伊只有在渡船頭
    有停留等船，到鼓山後就騎車回家了，伊到家時才發現手機
    掉了，伊不知道手機遺失的地點，伊後來有騎車回頭找，但
    都找不到，伊騎車時有經過公園路等語（見本院卷第24、25
    頁），核與被告供稱：伊在高雄市○○區○○路附近撿到上
    開手機等語相符（見警卷第2 頁、本院97年度審易字第518
    號卷第14頁、本院97年度易字第611 號卷第12頁），且查無
    其他積極證據足資證明被告在鼓山輪渡站內竊取上開手機，
    是公訴意旨認被告係犯刑法第321 條第1 項第6 款之埠頭竊
    盜罪，容有誤會，惟其基本事實同一，爰依法變更起訴法條
    。爰審酌被告為一己私利，將他人遺失之物侵占入己執為己
    用，固屬不該，惟念其犯後坦承犯行，態度尚佳，且所侵占
    之手機價值非鉅，已由被害人領回，犯罪手段平和及其動機
    、手段、目的等一切情狀，量處如主文所示之刑，並斟酌被
    告所犯情節及被告係高職畢業、職業為水電工、經濟狀況小
    康等情，有警詢筆錄1 份足稽，諭知以新臺幣1,000 元折算
    1 日為易服勞役之折算標準，以資懲儆。
據上論斷，應依刑事訴訟法第299 條第1 項前段、第300 條，刑
法第337 條、第42條第3 項，刑法施行法第1 條之1 ，判決如主
文。
本案經檢察官乙○○到庭執行職務。
中    華    民    國    97    年    7     月    31    日
                  刑事第二庭  審判長法  官  簡志瑩
                                    法  官  曾子珍
                                    法  官  錢衍蓁
以上正本證明與原本無異。
如不服本判決應於收受本判決後10日內向本院提出上訴書狀，並
應敘述具體理由，如未敘述上訴理由者，應於上訴期間屆滿後20
日內補提理由書狀於本院（均須按他造當事人之人數附繕本）「
切勿逕送上級法院」。
中    華    民    國    97    年    7     月    31    日
                                    書記官  秦富潔
附錄本案論罪科刑法條全文：
中華民國刑法第337條
（侵占遺失物罪）
意圖為自己或第三人不法之所有，而侵占遺失物、漂流物或其他
離本人所持有之物者，處 5 百元以下罰金。


司法院資訊處製作；財團法人民間司法改革基金會備份。
